【裁判字號】    98,台上,2722
【裁判日期】    980520
【裁判案由】    恐嚇取財
【裁判全文】
最高法院刑事判決            九十八年度台上字第二七二二號
上  訴  人  台灣高等法院檢察署檢察官
被      告  甲○○
上列上訴人因被告恐嚇取財案件，不服台灣高等法院中華民國九
十八年三月十九日第二審判決（九十七年度上訴字第五六０六號
，起訴案號：台灣台北地方法院檢察署九十六年度偵字第四一九
二號），提起上訴，本院判決如下：
    主  文
上訴駁回。
    理  由
按刑事訴訟法第三百七十七條規定，上訴於第三審法院，非以判
決違背法令為理由，不得為之。是提起第三審上訴，應以原判決
違背法令為理由，係屬法定要件。如果上訴理由書狀並未依據卷
內訴訟資料，具體指摘原判決不適用何種法則或如何適用不當，
或所指摘原判決違法情事，顯與法律規定得為第三審上訴理由之
違法情形，不相適合時，均應認其上訴為違背法律上之程式，予
以駁回。本件原判決維持第一審論處被告甲○○共同意圖為自己
不法之所有，以恐嚇使人將本人之物交付（累犯）罪刑之判決，
駁回檢察官在第二審之上訴，已敘明所憑之證據及認定之理由；
從形式上觀察，並無判決違背法令之情形存在。查原判決依憑證
人許顏霖、廖健登等人所為之證言，參酌電話通訊譯文等卷證資
料，認許顏霖之行動自由雖受控制，並因而心生畏懼，但仍不足
以壓抑其意思自由。故許顏霖簽發本票時，尚難認已達不能抗拒
之程度；被告所為，應成立刑法第三百四十六條第一項恐嚇取財
罪。公訴人在第一審法院準備程序中，認被告所為係犯刑法第三
百三十條第一項加重強盜罪；復於原審主張本件案發時，適值凌
晨，廖建登等人持槍械等危險物品衝進許顏霖辦公室，許顏霖如
非無法抗拒，自不可能簽發面額新台幣共三百三十萬元之本票云
云，純屬推測之詞，不足為憑，已於理由內詳加剖析論敘（見原
判決第十一頁第十三行至第十二頁第三十行、第十四頁第二十六
行至第十六頁第十五行）。上訴意旨猶持前揭陳詞，漫就原審採
證認事職權之適法行使，暨判決內已明白論斷之事項，憑己見再
事爭執，任意指摘，難謂符合第三審上訴之法定要件。又原判決
認被告等人非法剝奪許顏霖之行動自由二個多小時，並敘明許顏
霖尚未達於不能抗拒之程度，亦無上訴意旨所稱判決不載理由及
所載理由矛盾之違法情事。上訴意旨指摘之各節，均與法律規定
得為第三審上訴理由之違法情形，不相適合。其上訴為違背法律
上之程式，應予駁回。又原判決依刑法第三百四十六條第一項規
定論處被告罪刑，原屬刑事訴訟法第三百七十六條第六款所列不
得上訴於第三審法院之案件；但檢察官於原審辯論終結前，就其
罪名既有爭執，業如前述，自得提起第三審上訴，併予說明。
據上論結，應依刑事訴訟法第三百九十五條前段，判決如主文。
中    華    民    國  九十八  年    五    月   二十   日
                      最高法院刑事第十庭
                          審判長法官  花  滿  堂
                                法官  黃  正  興
                                法官  陳  東  誥
                                法官  林  錦  芳
                                法官  洪  昌  宏
      本件正本證明與原本無異
                                      書  記  官
中    華    民    國  九十八  年    五    月  二十二  日
                                                      K


司法院資訊處製作；財團法人民間司法改革基金會備份。
